<?xml version='1.0' encoding='utf-8'?>
<verb default="díshealbhaigh" disambig="">
  <verbalNoun default="díshealbhú" />
  <verbalAdjective default="díshealbhaithe" />
  <tenseForm default="díshealbhaigh" tense="Past" dependency="Indep" person="Base" />
  <tenseForm default="díshealbhaíomar" tense="Past" dependency="Indep" person="Pl1" />
  <tenseForm default="díshealbhaíodar" tense="Past" dependency="Indep" person="Pl3" />
  <tenseForm default="díshealbhaíodh" tense="Past" dependency="Indep" person="Auto" />
  <tenseForm default="díshealbhaigh" tense="Past" dependency="Dep" person="Base" />
  <tenseForm default="díshealbhaíomar" tense="Past" dependency="Dep" person="Pl1" />
  <tenseForm default="díshealbhaíodar" tense="Past" dependency="Dep" person="Pl3" />
  <tenseForm default="díshealbhaíodh" tense="Past" dependency="Dep" person="Auto" />
  <tenseForm default="díshealbhaíodh" tense="PastCont" dependency="Indep" person="Base" />
  <tenseForm default="díshealbhaínn" tense="PastCont" dependency="Indep" person="Sg1" />
  <tenseForm default="díshealbhaíteá" tense="PastCont" dependency="Indep" person="Sg2" />
  <tenseForm default="díshealbhaímis" tense="PastCont" dependency="Indep" person="Pl1" />
  <tenseForm default="díshealbhaídís" tense="PastCont" dependency="Indep" person="Pl3" />
  <tenseForm default="díshealbhaítí" tense="PastCont" dependency="Indep" person="Auto" />
  <tenseForm default="díshealbhaíodh" tense="PastCont" dependency="Dep" person="Base" />
  <tenseForm default="díshealbhaínn" tense="PastCont" dependency="Dep" person="Sg1" />
  <tenseForm default="díshealbhaíteá" tense="PastCont" dependency="Dep" person="Sg2" />
  <tenseForm default="díshealbhaímis" tense="PastCont" dependency="Dep" person="Pl1" />
  <tenseForm default="díshealbhaídís" tense="PastCont" dependency="Dep" person="Pl3" />
  <tenseForm default="díshealbhaítí" tense="PastCont" dependency="Dep" person="Auto" />
  <tenseForm default="díshealbhaíonn" tense="PresCont" dependency="Indep" person="Base" />
  <tenseForm default="díshealbhaím" tense="PresCont" dependency="Indep" person="Sg1" />
  <tenseForm default="díshealbhaímid" tense="PresCont" dependency="Indep" person="Pl1" />
  <tenseForm default="díshealbhaítear" tense="PresCont" dependency="Indep" person="Auto" />
  <tenseForm default="díshealbhaíonn" tense="PresCont" dependency="Dep" person="Base" />
  <tenseForm default="díshealbhaím" tense="PresCont" dependency="Dep" person="Sg1" />
  <tenseForm default="díshealbhaímid" tense="PresCont" dependency="Dep" person="Pl1" />
  <tenseForm default="díshealbhaítear" tense="PresCont" dependency="Dep" person="Auto" />
  <tenseForm default="díshealbhóidh" tense="Fut" dependency="Indep" person="Base" />
  <tenseForm default="díshealbhóimid" tense="Fut" dependency="Indep" person="Pl1" />
  <tenseForm default="díshealbhófar" tense="Fut" dependency="Indep" person="Auto" />
  <tenseForm default="díshealbhóidh" tense="Fut" dependency="Dep" person="Base" />
  <tenseForm default="díshealbhóimid" tense="Fut" dependency="Dep" person="Pl1" />
  <tenseForm default="díshealbhófar" tense="Fut" dependency="Dep" person="Auto" />
  <tenseForm default="díshealbhódh" tense="Cond" dependency="Indep" person="Base" />
  <tenseForm default="díshealbhóinn" tense="Cond" dependency="Indep" person="Sg1" />
  <tenseForm default="díshealbhófá" tense="Cond" dependency="Indep" person="Sg2" />
  <tenseForm default="díshealbhóimis" tense="Cond" dependency="Indep" person="Pl1" />
  <tenseForm default="díshealbhóidís" tense="Cond" dependency="Indep" person="Pl3" />
  <tenseForm default="díshealbhófaí" tense="Cond" dependency="Indep" person="Auto" />
  <tenseForm default="díshealbhódh" tense="Cond" dependency="Dep" person="Base" />
  <tenseForm default="díshealbhóinn" tense="Cond" dependency="Dep" person="Sg1" />
  <tenseForm default="díshealbhófá" tense="Cond" dependency="Dep" person="Sg2" />
  <tenseForm default="díshealbhóimis" tense="Cond" dependency="Dep" person="Pl1" />
  <tenseForm default="díshealbhóidís" tense="Cond" dependency="Dep" person="Pl3" />
  <tenseForm default="díshealbhófaí" tense="Cond" dependency="Dep" person="Auto" />
  <moodForm default="díshealbhaíodh" mood="Imper" person="Base" />
  <moodForm default="díshealbhaím" mood="Imper" person="Sg1" />
  <moodForm default="díshealbhaigh" mood="Imper" person="Sg2" />
  <moodForm default="díshealbhaímis" mood="Imper" person="Pl1" />
  <moodForm default="díshealbhaígí" mood="Imper" person="Pl2" />
  <moodForm default="díshealbhaídís" mood="Imper" person="Pl3" />
  <moodForm default="díshealbhaítear" mood="Imper" person="Auto" />
  <moodForm default="díshealbhaí" mood="Subj" person="Base" />
  <moodForm default="díshealbhaímid" mood="Subj" person="Pl1" />
  <moodForm default="díshealbhaítear" mood="Subj" person="Auto" />
</verb>
